【裁判字號】    94,訴,3401
【裁判日期】    950119
【裁判案由】    公共危險
【裁判全文】
臺灣臺中地方法院刑事判決              94年度訴字第3401號
公  訴  人  臺灣臺中地方法院檢察署檢察官
被      告  乙○○○
輔  佐  人  甲○○
上列被告因公共危險案件，經檢察官提起公訴（94年度偵字第14
540號），被告於準備程序中就被訴事實為有罪之陳述，受命法
官於聽取當事人之意見後，本院合議庭裁定改由受命法官獨任以
簡式審判程序審理，判決如下：
    主    文
乙○○○放火燒燬他人之自用小貨車壹輛及如附表所示之物，致
生公共危險，處有期徒刑壹年貳月，緩刑參年。扣案打火機壹個
沒收。
    犯罪事實
一、乙○○○前因土地買賣與丁○○產生糾紛，竟於民國九十四
    年九月六日凌晨二時許，在臺中市北屯區子里子巷五之
    一號丁○○住處前路邊空地，明知該處除停放丁○○所有之
    Ｙ三－二五六九號自用小貨車外，尚停放有其他車輛，其如
    以打火機點燃丁○○所有之Ｙ三－二五六九號自用小貨車，
    將燒及附近之車輛，竟仍基於燒燬他人所有物之犯意，以其
    所有之打火機點火引燃其預先準備置於上揭自用小貨車之報
    紙，放火燒燬上開自用小貨車一輛，致該自用小貨車前段車
    頭燒損嚴重，車內左側座椅呈面狀燒損碳化，附近車頂、儀
    表板燒穿嚴重變色，呈現左側座椅上燒損火流殘跡，後段處
    載貨平臺木質車板，向車頭處受熱碳化，左前輪胎燒失嚴重
    ，左前輪弧車體底部、載貨平臺底面及附近車樑金屬被燒，
    電瓶外側受熱燒熔。且火勢並延及停放在上揭自用小貨車旁
    即丙○○所有之ＧＹ－一四九五號自用小客車，使該自用小
    客車右側車窗玻璃燒破，車體烤漆燒失，前段金屬部分變色
    ，其他側處車體烤漆燻黑，右前輪胎上段外側部分燒熔，車
    內前、後座椅靠背裝潢上段燒穿炭化，而燒燬如附表所示之
    物 (起訴書誤認該輛自用小客車已遭燒燬)，並有延燒其旁
    附近車輛、建物之危險，以及影響人車通行之安全，致生公
    共危險。幸經警消人員據報趕往現場處理後，於同日凌晨二
    時二十七分許撲滅火勢，並循線於同日凌晨二時餘許，在臺
    中市○○區○○里○○路○段中興巷一○號查獲乙○○○，
    並扣得上揭乙○○○所有供放火所用之打火機一個。
二、案經臺中市警察局第五分局報告臺灣臺中地方法院檢察署檢
    察官偵查起訴。
    理    由
一、上揭犯罪事實，業據被告乙○○○於警詢及偵審中坦承不諱
    ，核與證人丁○○及丙○○於警詢中證述情節相符，並有職
    務報告一份、現場圖二張、照片十二張及內政部消防署火災
    證物鑑定報告一份、鑑定報告所附之現場照片及火災出動觀
    察紀錄等件在卷可稽，復有上開打火機一個扣案可佐，足認
    被告自白與事實相符，堪可採信。又所謂「燒燬」，係指所
    放之火，其獨立燃燒力，足以變更物體或喪失其效用者而言
    。查，上揭ＧＹ－一四九五號自用小客車，僅右側車窗玻璃
    燒破，車體烤漆燒失，前段金屬部分變色，其他側處車體僅
    燻黑完好，右前輪胎上段外側部分燒熔，車內前、後座椅靠
    背裝潢上段燒穿炭化，座墊僅燻黑完好，儀表板、地板未有
    燒損跡象，右後輪胎表面受熱燻黑完好，左側輪胎則均完好
    等情，有內政部消防署火災證物鑑定報告一份及照片多張在
    卷可稽，是核該輛自用小客車應尚未達遭燒燬之程度，而僅
    有該自用小客車之如附表所示之物遭燒燬，起訴書記載該自
    用小客車已遭燒燬，尚有未合，附此敘明。綜上所述，本案
    事證明確，被告犯行堪以認定。
二、核被告乙○○○所為，係犯刑法第一百七十五條第一項之放
    火燒燬住宅等以外之他人所有物罪。且按刑法上之放火罪，
    其直接被害法益為一般社會之公共安全，雖私人之財產法益
    亦同時受其侵害，但本罪係列入公共危險章內，自以社會公
    安之法益為重，此觀於燒燬自己所有物致生公共危險時並應
    論罪之點，亦可得肯定之見解，故以一個放火行為燒燬多家
    房屋，仍祇成立一罪，不得以所焚家數，定其罪數 (最高法
    院二十一年上字第三九一號判例及八十八年度臺上字第一六
    七二號判決意旨參照)。查被告乙○○○以一個放火行為燒
    燬上開財物，依照上開說明，應僅成立一罪。爰審酌被告前
    無犯罪紀錄，有臺灣臺中地方法院檢察署刑案資料查註紀錄
    表及臺灣高等法院被告全國前案紀錄表各一份在卷可按，素
    行尚佳，其犯罪之動機、目的、所生危害、被害人丁○○及
    丙○○於審理中均表示原諒被告，及被告犯罪後坦承犯行，
    態度尚佳，且被告因於九十四年十一月十六日喝通樂，造成
    食道腐蝕性傷害，現仍無法言語，業經輔佐人甲○○陳明在
    卷，並有中國醫藥大學附設醫院診斷證明書一份在卷可稽等
    一切情狀，量處如主文所示之刑。末查，被告前未曾受有期
    徒刑以上刑之宣告，有臺灣臺中地方法院檢察署刑案資料查
    註紀錄表及臺灣高等法院被告全國前案紀錄表各一份在卷可
    憑，其因一時失慮，致罹刑章，犯罪後能坦承犯行，並已獲
    被害人等原諒，足認被告經此罪刑宣告教訓後，當知所警惕
    ，信無再犯之虞，本院綜核各情，因認對被告所宣告之刑，
    以暫不執行為適當，爰併予宣告緩刑三年，以啟自新。再扣
    案之打火機一個，係被告所有供犯罪所用之物，業據被告供
    承在卷，應依刑法第三十八條第一項第二款規定予以宣告沒
    收。
據上論斷，應依刑事訴訟法第二百七十三條之一第一項、第二百
九十九條第一項前段，刑法第一百七十五條第一項、第七十四條
第一款、第三十八條第一項第二款，判決如主文。
中    華    民    國    95    年    1     月    19    日
                    臺灣臺中地方法院刑事第十庭
                            法  官  江  奇  峰
上正本證明與原本無異。
如不服本判決，應於送達後十日內向本院提出上訴狀（須附繕本
），上訴於臺灣高等法院臺中分院。
                            書記官  王  淑  燕
中    華    民    國    95    年    1     月    20    日
附錄論罪科刑法條：
刑法第一百七十五條第一項：
放火燒燬前二條以外之他人所有物，致生公共危險者，處一年以
上七年以下有期徒刑。
附表
GY-一四九五號自用小客車之右側車窗玻璃、車體烤漆、右前輪
胎、車內前、後座椅及靠背裝潢。


司法院資訊處製作；財團法人民間司法改革基金會備份。
